臺灣高等法院刑事裁定
111年度聲字第3388號
聲  請  人  臺灣高等檢察署檢察官
受  刑  人  
即  被  告  林振豐



上列聲請人因受刑人數罪併罰有二裁判以上，聲請定其應執行之
刑（聲請案號：臺灣高等檢察署111年度執聲字第1613號），本
院裁定如下：
    主  文
林振豐犯如附表所示各罪所處之刑，應執行有期徒刑柒年參月。
    理  由
一、聲請意旨略以：上列受刑人即被告林振豐（下稱受刑人）因
    違反藥事法等數罪，先後經判決確定如附表，經其請求檢察
    官聲請定應執行刑，爰依刑事訴訟法第477條第1項、刑法第
    50條第2項、第53條、第51條第5款規定聲請裁定等語。
二、按裁判確定前犯數罪者，併合處罰之，但得易科罰金之罪與
    不得易科罰金之罪、得易服社會勞動之罪與不得易科罰金之
    罪，不在此限；前項但書情形，受刑人請求檢察官聲請定應
    執行刑者，依第51條規定定之；數罪併罰，有二裁判以上，
    依第51條之規定，定其應執行之刑；數罪併罰，分別宣告其
    罪之刑，宣告多數有期徒刑者，於各刑中之最長期以上，各
    刑合併之刑期以下，定其刑期，但不得逾30年，刑法第50條
    第1項但書第1款、第3款、第2項、第53條及第51條第5款定
    有明文。準此，如受刑人所犯之數罪中有原得易科罰金之罪
    或原得易服社會勞動之罪者，因與他罪合併定執行刑，於裁
    判前所犯數罪兼有得易科罰金、得易服社會勞動、不得易科
    罰金之罪混合時，應繫乎受刑人之請求與否，而非不問其利
    益與意願，一律併合處罰之。又按數罪併罰中之一罪，依刑
    法規定得易科罰金，若因與不得易科之他罪併合處罰結果而
    不得易科罰金時，原所易科部分所處之刑，自亦無庸為易科
    折算標準之記載，此經司法院大法官會議釋字第144號解釋
    甚明。至受刑人犯應併合處罰之數罪，經法院以判決或裁定
    定其數罪之應執行刑確定者，該數罪是否執行完畢，均係以
    所定之應執行刑全部執行完畢為斷，其在定應執行刑之前已
    先執行之有期徒刑之罪，因嗣後與他罪合併定應執行刑，而
    由檢察官換發執行指揮書執行應執行刑者，其前已執行之有
    期徒刑部分，僅應予扣除，不能認為已執行完畢，非謂即不
    符數罪併罰要件，合先敘明。
三、經查，受刑人因違反藥事法等數罪，分別經臺灣臺北地方法
    院及本院判處如附表編號1至3所示之刑，均經確定在案，此
    有上開各判決、本院被告前案紀錄表存卷可佐（聲請書附表
    編號2、3之確定判決法院及案號誤載，應更正如下）。又上
    開如附表所示之數罪，其中有得易科罰金之罪（附表編號1
    ）、得易服社會勞動之罪（附表編號3）及不得易科罰金之
    罪（附表編號2），固合於刑法第50條第1項但書第1款、第3
    款之規定，惟受刑人已於民國111年9月16日之「定刑聲請切
    結書」上親自簽名捺印同意聲請定刑，有上開切結書附卷可
    參，則本件自應依刑法第50條第2項之規定，依同法第51條
    規定定其應執行刑。茲檢察官向最後事實審之本院聲請定其
    應執行之刑，本院審核認其聲請於法尚無不合，並審酌受刑
    人如附表各罪所示刑度之外部限制（總刑期為有期徒刑7年7
    月），再考量受刑人於107年至109年間，多次為毒品（藥事
    法）相關犯罪，並兼及各種行為態樣，即施用、販賣、轉讓
    ，不僅自戕身心健康，更助長國內毒品之流通，違反毒品相
    關刑罰情節不輕，然其等罪質類似、責任非難之重複性高，
    是就附表各罪為整體非難評價後，再參酌受刑人於111年11
    月2日針對本件定執行刑陳述：「無意見」（見本院卷第79
    頁陳述意見狀），定其應執行之刑如主文所示。
四、至附表編號1所示之罪，受刑人業已於109年11月9日易科罰
    金執行完畢，惟該罪既與附表編號2、3所示之罪合於數罪併
    罰之要件，則其數罪併罰所定應執行之刑尚未全部執行完畢
    ，仍應就附表編號1至3所示之數罪合併定其應執行之刑，僅
    係檢察官就已執行之部分，於換發執行指揮書時，予以扣除
    ，附此敘明。
據上論斷，應依刑事訴訟法第477條第1項，刑法第53條、第51條
第5款，裁定如主文。
中　　華　　民　　國　　111 　年　　11　　月　　11　　日
                  　刑事第八庭　審判長法　官　陳世宗
                                      法　官　林呈樵
                                      法　官　吳勇毅
以上正本證明與原本無異。
如不服本裁定，應於收受送達後五日內向本院提出抗告狀。
                                      書記官  許家慧
中　　華　　民　　國　　111 　年　　11　　月　　11　　日
附表：
編號  1 2 3 罪名  施用第二級毒品罪 販賣第二級毒品罪 轉讓禁藥罪 宣告刑  有期徒刑2月 有期徒刑7年1月 有期徒刑4月 犯罪日期  109年3月16日2時14分為警採尿回溯96小時內 107/02/20 107/09/11 偵查（自訴）機關年度案號  臺北地檢109年度毒偵字第925號 新北地檢107年度偵字第17232號 新北地檢108年度偵字第16020號 最後事實審 法院 臺北地院 本院 本院  案號 109年度審簡字第1307號 109年度上訴字第2066號 109年度上訴字第2066號  判決日期 109/06/24 110/01/13 110/01/13 確定判決 法院 臺北地院 本院 本院  案號 109年度審簡字第1307號 109年度上訴字第2066號 109年度上訴字第2066號  判決確定日期 109/08/12 110/07/29 110/07/29 是否為得易科罰金之案件  是 否 否 備註  臺北地檢109年度執字第5044號（已執畢） 新北地檢110年度執字第7405號 新北地檢110年度執字第7406號